【裁判字號】    99,抗,14
【裁判日期】    990720
【裁判案由】    本票裁定
【裁判全文】
臺灣基隆地方法院民事裁定                99年度抗字第14號
抗  告  人  易鳳英
            高淑珍
            高鳳子
兼  上三人
送達代收人  易玉葉
相  對  人  陳春蜜
上列當事人間聲請本票裁定事件，抗告人對於民國99年4月21日
本院99年度司票字第121號裁定提起抗告，本院裁定如下：
    主  文
抗告駁回。
抗告程序費用新臺幣壹仟元由抗告人負擔。
    理  由
一、按執票人向本票發票人行使追索權時，得聲請法院裁定後強
    制執行，票據法第 123條定有明文。再本票執票人依上揭規
    定，聲請法院裁定許可對發票人強制執行係屬非訟事件，此
    項聲請之裁定及抗告法院之裁定，僅依非訟事件程序，以審
    查強制執行許可與否，並無確定實體上法律關係存否之效力
    ，如發票人就票據債務之存否有爭議時，應由發票人提起確
    認之訴，以資解決，最高法院56年台抗字第 714號、57年台
    抗字第76條判例可資參照。準此，本票執票人聲請法院裁定
    許可對發票人強制執行，法院僅須就本票形式上之要件是否
    具備予以審查是否許可強制執行即為已足，如發票人就票據
    關係有爭執時，除從票據外觀即得解決外，仍應由發票人提
    起確認之訴，以資解決。
二、本件抗告意旨略以：如附表所示之本票（下稱系爭本票）係
    於民國84年6月7日簽發，未載到期日，相對人迄今始向抗告
    人請求，依票據法第120條及第22條第1項規定，已罹於時效
    ，為此提起本件抗告，請求廢棄原裁定等語。
三、經查，相對人主張其執有抗告人簽發之系爭本票，並免除作
    成拒絕證書，詎到期後經提示未獲付款乙情，業據提出系爭
    本票乙紙為證，是系爭本票既已依票據法規定記載法定應記
    載事項，即為有效之票據，原裁定依系爭本票所載發票人為
    抗告人，准對抗告人為強制執行，並無不合。至系爭本票票
    款請求權是否已罹於時效而消滅，抗告人是否已清償系爭本
    票票面金額，均屬實體法上之爭執，非經調查審理無從認定
    ，自應由抗告人另提起民事訴訟以資解決，要非本件非訟程
    序所能加以審究。從而，抗告意旨指摘原裁定不當，求予廢
    棄，即無理由，應予駁回。
四、據上論結，本件抗告為無理由，依非訟事件法第46條、第21
    條第2項，民事訴訟法第495條之1第1項、第449條第1項、第
    95條、第78條，裁定如主文。
中    華    民    國    99    年    7    月     20    日
                  民事庭審判長法  官  蔡聰明
                              法  官  王翠芬
                              法  官  林玉珮
以上正本證明與原本無異。
本裁定除以適用法規顯有錯誤為理由，並經本院許可外，不得再
抗告。
如提起再抗告，應於收受送達後10日內向本院提出再抗告狀，並
繳納再抗告費新台幣1000元。
中    華    民    國    99    年    7    月     20     日
                              書記官  李建毅
┌────────────────────────────────────────────┐
│本票附表：至清償日止利息按週年利率百分之六計算                          99年度抗字第14號│
├──┬───────┬──────┬───────┬───────┬───────┬──┤
│編號│  發  票  日  │  票面金額  │  到  期  日  │  利息起算日  │本  票  號  碼│備考│
│    │              │  (新台幣)  │              │ (至清償日止) │              │    │
├──┼───────┼──────┼───────┼───────┼───────┼──┤
│001 │84年6月7日    │496,004元   │未記載        │99年2月1日    │未記載        │    │
└──┴───────┴──────┴───────┴───────┴───────┴──┘

司法院資訊處製作；財團法人民間司法改革基金會備份。
